---
title: "Desafio I - Processos Pontuais"
subtitle: "Estatística Espacial I"
author: "Aluno: Bruno de Oliveira Alves."
date: "09/12/2021"
output: 
  rmdformats::readthedown:
    use_bookdown: true  
    fig_caption: true
  html_document: 
    fig_height: 10
    fig_width: 12.5
editor_options: 
  chunk_output_type: console
css: custom.css
---

```{r echo=FALSE, warning=FALSE, message=FALSE}
knitr::opts_chunk$set(message = FALSE,
                      warning = FALSE,
                      echo = FALSE,
                      include = FALSE)

htmltools::img(src = knitr::image_uri("logoUffAzulTransparente.png"), 
               alt = 'logo', 
               style = 'position:absolute; top:10px; right:0; padding:5px;width: 150px; height: 80px')

library(spatstat)
library(splancs)

data("shapley")
#setwd("C:/Users/rafae/Dropbox/UFF/LES/ASSESSORIAS/2021/Mariana Seglia - Fiocruz/Atendimento LES - Mariana/Shape")
```


<div style="text-align: justify">

# Objetivo

  Florestas mistas, são florestas que combinam árvores frondosas com folhas e árvoras com folhas aciculares, como as coníferas. Eles geralmente existem em regiões temperadas e representam uma zona de transição entre florestas caducifólias temperadas e florestas de coníferas.
  No continente americano podemos encontrar numerosas florestas mistas. Na região dos Grandes Lagos, na América do Norte, as florestas mistas são formadas por árvores de folha caduca como o plátano e a faia e árvores coníferas, como pinheiros e tuia. Os Apalaches também combinam abetos, plátanos e outras árvores.
  A Europa, por sua vez, hospeda florestas mistas com abetos, bétulas, faias e outras espécies. A floresta mista dos Balcãs, a floresta mista da Cantábria, a floresta mista do Cáucaso e a floresta mista atlântica são algumas dessas florestas.
  Nesse presente estudo, foi utilizado a base dados *urkiola* do pacote `spatstat`, nessa base temos a localização bétulas e carvalhos em uma floresta secundária no Parque Natural de Urkiola (País Basco, Espanha do norte). Foi usado o método de análise processos pontuais (Padrões de Pontos), a fim de verificar se existe padrões ou **clusters** espaciais associados a posição de cada galáxia.

# Análises exploratórias: X {.tabset .tabset-fade .tabset-pills}
  
  Nesse estudo vamos utilizar o método de análise de processos pontuais (Padrões de Pontos), então iremos avaliar a intensidade de ocorrência destes eventos. Esse processo pode ser descrito em termos de efeitos de 1° ordem  e efeitos de 2° ordem.
  Os efeitos de 1° ordem são considerados efeitos de larga escala ou globais. Nesses efeitos estamos interessados no número de eventos por unidade de área, ou seja, a intensidade do processo.
  Os efeitos de 2° ordem, são os efeitos de pequena escala ou locais, eles representam
a dependência espacial no processo, proveniente da estrutura de correlação espacial.
  Na *Figura 2.1* podemos observar o gráfico de pontos da base de dados *urkiola*, nele podemos notar que a base possui um padrão de pontos bivariado, além disso, nota-se que os dados parecem ser um padrão de pontos do tipo *agregação espacial*, nos próximos passos desse estudo vamos verificar tal hipótese.


```{r, fig.cap=paste("Análise de pontos da base shapley."), include=TRUE}

plot(urkiola, cex=0.5, cols=2:3)



```
  


# Análises do padrão de pontos {.tabset .tabset-fade .tabset-pills}
  
  Nesse cápitulo vamos comentar sobre as técnicas que serão usadas para analisar o tipos de padrão de pontos da base de estudo, por isso, dividiu-se esse cápitulo em duas partes, uma análises dos efeitos de primeira ordem e outra nos efeitos de segunda ordem.

## Primeira ordem 
  
```{r include = FALSE, echo=FALSE}
quadrantes1 <- quadratcount(urkiola,nx=4,ny=3) 
t_quadrantes <- quadrat.test(bei,nx=4,ny=3) 
# Índices
media1 <- mean(quadrantes1)
variancia1 <- sum((quadrantes1 - media1)^2/19)

```

  Para analisar os efeitos de primeira ordem, vamos utilizar o *Método dos Quadrantes*,  esse método consiste em, dividir a área em *D* quadrados, sobrepondo a área com uma grade, depois contamos o número de eventos dentro dentro de cada um dos quadrados da grade e por fim converte-se esse número em uma media de intensidade, dividindo-o pela área de seu respectivo quadrado. Na *Figura 3.1* é ilustrado o método dos quadrantes para a base *Urkiola*, com base no método dos quadrantes podemos verificar o tipo de padrão de pontos que temos nesse estudo, verifica- se que o *ICS = 26.25* aproximadamente, ou seja, temos um forte indicativo de aglomeração, por fim, podemos também avaliar o teste de quadrantes para avaliar a aleatóriedade dos pontos, então realizamos um teste similar ao teste qui-quadrado de aderência, onde nesse caso obtemos uma estatística $X^2 = 80.41$ que comparando com o valor do teste temos $X^2_{0.95, 10} = 18.30$, ou seja, rejeitamos a hipótese de
aleatoriedade.
  
```{r include = TRUE, fig.cap=paste("Método dos Quadrantes aplicados na base Urkiola.")}
plot(urkiola,pch=c(3,21))
plot(quadrantes1,add=TRUE, col="red", cex=1.5, lty=2)


```
  Como não possuimos evidências de há aleatoriedade e, então, calculamos as intensidades, na *Figura 3.2* nos podemos visualizarmos essas intensidades e, evidenciarmos um padrão de aglomeração de pontos na nossa base, essas intensidades obtidas atráves da formúla:
  $$\hat{\lambda} = \frac{x_i}{|Q|}, i = 1, \dots, m $$

```{r include = TRUE, fig.cap=paste("Intensidade estimada.")}

par(mar=c(0,0,0,2))
plot(intensity(quadrantes1, image=TRUE), main="", 
     col=terrain.colors(256))


```

## Segunda Ordem

   Para calcularmos os efeitos de segunda ordem vamos utilizar o método do vizinho mais próximo, esse método nos permite estimar o grau de dependência espacial do processo estudado.
   Nesse método estamos interessados em 2 tipos de distâncias, uma entre o evento escolhido aleatoriamente e o evento vizinho mais próximo $(W)$ e outra o ponto escolhido aleatoriamente e o evento vizinho mais próximo $(X)$.
   Para investigar o grau de dependência espacial deste processo, vamos examinar a distribuição empírica de $W$ e $X$, onde $\hat{G}(w)$ é a função empírica de $W$ e $\hat{F}(x)$ é a de $X$.
   
```{r include = TRUE}


```


# Conclusão 
  